臺灣桃園地方法院民事判決　　　　　　 100年度再易字第10號
再 審 原告　楊時玫
訴訟代理人　古慧玲
再 審 被告　呂茂雄
上列當事人間請求損害賠償事件，再審原告對於本院民國100 年
3 月29日99年度簡上字第172 號確定判決提起再審之訴，本院判
決如下：
    主      文
再審之訴駁回。
再審訴訟費用由再審原告負擔。
    事實及理由
一、按再審之訴，應於30日之不變期間內提起。前項期間，自判
    決確定時起算，判決於送達前確定者，自送達時起算；其再
    審之理由發生或知悉在後者，均自知悉時起算，民事訴訟法
    第500 條第1 項、第2 項前段分別定有明文。經查：本院99
    年度簡上字第172 號確定判決（下稱原確定判決），為不得
    上訴第三審之判決，於民國100 年3 月29日判決確定，而再
    審原告係於100 年4 月11日收受判決，有送達證書附卷可稽
    （見前審二審卷第115 頁）。再審原告於100 年5 月5 日即
    提起本件再審之訴，亦有其提出於本院之民事再審起訴狀上
    本院收狀日期章之印文可考，故本件再審顯未逾前開30日之
    法定不變期間，先予敘明。
二、本件再審意旨略以：原確定判決就再審原告所提出之證據、
    證言及要求賠償之理由皆已調查清楚，更確認再審被告之傷
    害行為與再審原告所受之重大精神創傷有相當因果關係。又
    再審原告因再審被告之傷害行為，罹患長期性創傷症候群及
    重鬱症等嚴重精神疾病，必須長期依靠藥物才得以控制情緒
    、生活技能退化、日常生活無法自理，需他人在旁照顧，導
    致再審原告非但無法繼續求學、上班，更無法照顧自己。然
    原確定判決主文卻只判命再審被告賠償新臺幣（下同）5 萬
    元之精神慰撫金，與再審原告所受之傷害、折磨難成正比，
    此與判決理由中所認定之重傷害事實顯有矛盾。為此爰依民
    事訴訟法第496 條第1 項第2 款規定提起再審之訴等語。並
    聲明：（一）原確定判決廢棄。（二）再審被告在第二審之
    訴駁回。（三）再審被告應再給付再審原告精神慰撫金45萬
    元。
三、再審被告則因本件未經言詞辯論，並無任何聲明或陳述。
四、按再審之訴顯無再審理由者，得不經言詞辯論，以判決駁回
    之，民事訴訟法第502 條第2 項定有明文。再按有判決理由
    與主文顯有矛盾之情形，得以再審之訴對於確定終局判決聲
    明不服，民事訴訟法第496 條第1 項第2 款雖亦有明定。然
    判決理由與主文顯有矛盾，係指判決依據當事人主張之事實
    ，認定其請求或對造抗辯為有理由或無理由，而於主文為相
    反之諭示，且其矛盾為顯然者而言（最高法院80年臺再字第
    130 號判例意旨可參）。經查：原確定判決以本院刑事庭98
    年度易字第917 號刑事案件所調查之證據，於原確定判決理
    由中加以論證，認定再審被告確有以教唆方式，使訴外人許
    麗珠傷害再審原告，致再審原告受有頭部外傷並嘔吐、腦震
    盪、左踝擦挫傷、左膝血腫、左手臂大腿多處血腫等傷害（
    見原確定判決第4 至9 頁）。原確定判決並就再審被告對再
    審原告所造成之非財產上損害，審酌兩造之身分、社會地位
    、經濟狀況、再審原告因再審被告前揭行為所受傷勢之嚴重
    程度、再審被告所為侵害行為之強度，及本件侵權行為事實
    發生原因等一切情狀，認定再審原告得向再審被告請求之精
    神慰撫金為5 萬元，逾此部分之請求即屬無據（見原確定判
    決第12頁），故原確定判決除維持第一審判決（即本院桃園
    簡易庭99年度桃簡字第671 號判決）已准許之26,000元；並
    再命再審被告給付再審原告24,000元，廢棄第一審判決駁回
    再審原告此24,000元之部分；且駁回再審原告其餘上訴。是
    原確定判決關於理由及主文部分，經核並無判決理由與主文
    顯有矛盾之情形。則本件再審原告主張原確定判決有判決理
    由與主文顯有矛盾之再審事由，實與上開最高法院判例意旨
    相違，是再審原告之主張，顯非可採。
五、綜上所述，原確定判決並無再審原告指稱之前開再審事由，
    再審原告執以提起本件再審之訴，顯無理由，爰不經言詞辯
    論，逕以判決駁回之。
六、本件事證已臻明確，再審原告其餘之主張、陳述及所提之證
    據資料，核與判決結果無何影響，爰不一一論述，附此敘明
    。
七、據上論結，本件再審之訴為顯無理由，依民事訴訟法第502
    條第2 項、第78條，判決如主文。
中    華    民    國   100    年    7     月    6     日
          民事第三庭  審判長法  官  張益銘
                            法  官  陳筱蓉
                            法  官  毛彥程
以上正本係照原本作成。
本判決不得上訴。
中    華    民    國   100    年    7     月    6     日
                            書記官  伍幸怡